【裁判字號】    99,審訴,368
【裁判日期】    990726
【裁判案由】    毒品危害防制條例
【裁判全文】
            臺灣士林地方法院刑事判決
公  訴  人  臺灣士林地方法院檢察署檢察官
被      告  甲○○
上列被告因違反毒品危害防制條例案件，經檢察官提起公訴（99
年度毒偵字第726 號），被告於本院準備程序中就被訴事實為有
罪陳述，經本院合議庭裁定由受命法官獨任改依簡式審判程序審
理，並判決如下：
    主  文
甲○○施用第一級毒品，累犯，處有期徒刑柒月。
    事實及理由
一、本件犯罪事實及證據，除引用檢察官起訴書之記載（如附件
    起訴書）外，另更正並補充：(一)犯罪事實部分：甲○○前因
    施用毒品案件，經本院以90年度毒聲字第601 號裁定送觀察
    、勒戒後，認有繼續施用毒品之傾向，再經本院以90年度毒
    聲字第764 號裁定送強制戒治，因執行成效良好，嗣經本院
    以90年度毒聲字第1521號裁定停止戒治釋放出所，所餘戒治
    期間付保護管束，於民國91年6 月4 日保護管束期滿執行完
    畢，並經臺灣士林地方法院檢察署檢察官以91年度戒毒偵字
    第64號為不起訴處分確定。復於前開觀察、勒戒及強制戒治
    執行完畢釋放後5 年內因再犯施用第一級毒品及第二級毒品
    案件，除經本院以92年度毒聲字第45號裁定送強制戒治，並
    經臺灣士林地方法院檢察署檢察官以92年度毒偵緝字第42號
    提起公訴，其中強制戒治部分，於93年1 月9 日因法律修正
    停止執行，而未執行完畢，至刑事訴追部分，經本院以92年
    度訴字第464 號判決各處有期徒刑8 月、4 月，應執行有期
    徒刑10月確定；復因偽造貨幣案件、違反槍砲彈藥刀械管制
    條例案件，經本院以92年度訴字第465 號判決各處有期徒刑
    3 年8 月、2 年，應執行有期徒刑5 年6 月，並經臺灣高等
    法院以93年度上訴字第962 號判決駁回上訴確定，又前開2
    罪施用毒品案件，嗣經本院以96年度聲減字第1754號裁定減
    為有期徒刑4 月、2 月，並與前開偽造貨幣案件、違反槍砲
    彈藥刀械管制條例案件所處之刑合併定應執行刑為有期徒刑
    5 年9 月確定，於97年11月14日縮短刑期假釋出監，假釋中
    付保護管束，迄98年8 月25日保護管束期滿未經撤銷，視為
    執行完畢。詎其仍未戒除毒癮，於前案觀察、勒戒執行完畢
    釋放後5 年內，再犯施用毒品罪，經法院判決罪刑確定後，
    復基於施用第一級毒品海洛因之犯意，於98年12月7 日某時
    ，在其位於臺北縣淡水鎮○○街42之3 號之住處內，以針筒
    注射方式，施用第一級毒品海洛因1 次。(二)證據清單部分：
    增列臺北縣政府警察局三重分局查獲毒品案件被移送者姓名
    、代碼對照表1 份。(三)起訴書所載犯罪事實，業據被告甲○
    ○於99年7 月14日本院準備程序及審理期日坦承不諱，核與
    起訴書所載之證據相符，足認被告上開任意性自白與事實相
    符，本件事證明確，被告犯行洵堪認定，應依法論科。
二、核被告甲○○所為，係犯毒品危害防制條例第10條第1 項之
    施用第一級毒品罪。被告持有第一級毒品海洛因進而施用，
    其施用前持有海洛因、甲基安非他命之低度行為為施用之高
    度行為所吸收，不另論罪。又被告有起訴書犯罪事實欄所載
    犯罪科刑及執行情形，此有臺灣高等法院被告前案紀錄表1
    份附卷可佐，其於前案有期徒刑執行完畢後，5 年以內故意
    再犯本件有期徒刑以上之罪，為累犯，應依法加重其刑。再
    按，毒品危害防制條例認施用毒品者具「病患性犯人」之特
    質，除降低施用毒品罪之法定刑外，並採以觀察、勒戒方式
    戒除其身癮及以強制戒治方式戒除其心癮之措施，足認僅對
    於施用毒品之犯人科以重刑，並不能使其戒除毒癮。另參諸
    世界各國之醫療經驗及醫學界之共識，咸認施用毒品成癮者
    ，其心癮甚難戒除，絕難戒絕斷癮，致其再犯率均偏高（以
    新加坡為例，其執行強制戒治後再犯比例高達百分之72至75
    ）。因此施用毒品者無法戒絕毒癮，一再施用，本為施用毒
    品者之特性，再犯施用毒品罪，量刑不宜過重，且新修正刑
    法已採一罪一罰，對於施用毒品者，每次施用毒品之犯行，
    均分別處罰，已足制裁被告各次施用毒品之犯行。查本案被
    告雖曾因施用毒品案件，經本院以90年度毒聲字第601 號裁
    定送觀察、勒戒後，認有繼續施用毒品之傾向，再經本院以
    90年度毒聲字第764 號裁定送強制戒治，因執行成效良好，
    嗣經本院以90年度毒聲字第1521號裁定停止戒治釋放出所，
    所餘戒治期間付保護管束，於91年6 月4 日保護管束期滿執
    行完畢，復於前開觀察、勒戒及強制戒治執行完畢釋放後5
    年內因再犯施用第一級毒品及第二級毒品案件，經本院以92
    年度訴字第464 號判決各處有期徒刑8 月、4 月，應執行有
    期徒刑10月確定，嗣經本院以96年度聲減字第1754號裁定減
    為有期徒刑4 月、2 月確定，惟本院依據上揭說明並審酌刑
    法第57條所列各項情狀及被告曾經觀察、勒戒及強制戒治，
    仍無法戒除毒癮，復又觸犯本件施用毒品犯行，可認被告具
    有「病患性犯人」之特質，又本件被告僅施用第一級毒品1
    次，其施用毒品係傷害自身健康，所生危害非鉅，及其犯後
    坦承犯行，態度良好等一切情狀，認公訴人求處有期徒刑9
    月以上，容有過重，量處如主文所示之刑。
據上論斷，應依刑事訴訟法第273 條之1 第1 項、第299 條第1
項前段、第310 條之2 、第454 條第2 項，毒品危害防制條例第
10條第1 項，刑法第11條前段、第47條第1 項，判決如主文。
本案經檢察官簡志龍到庭執行職務。
中    華    民    國    99    年    7     月    26    日
                  臺灣士林地方法院刑事第一庭
                          法  官  洪英花
以上正本證明與原本無異。
如不服本判決應於收受判決後10日內向本院提出上訴書狀，並應
應敘述具體理由。其未敘述上訴理由者，應於上訴期間屆滿後20
日內向本院補提理由書(均須按他造當事人之人數附繕本)「切勿
逕送上級法院」。
                          書記官  趙彩彤
中    華    民    國    99    年    7     月    26    日
附錄論罪科刑法條：
毒品危害防制條例第10條第1項
施用第一級毒品者，處 6 月以上 5 年以下有期徒刑。

司法院資訊處製作；財團法人民間司法改革基金會備份。
